【裁判字號】    97,抗,1193
【裁判日期】    970821
【裁判案由】    假扣押
【裁判全文】
臺灣高等法院民事裁定                  97年度抗字第1193號
抗  告  人  甲○○
                      Kans.
上列抗告人因與相對人乙○○間假扣押事件，對於中華民國97年
5月15日臺灣臺北地方法院97年度裁全字第3967號所為裁定提起
抗告，本院裁定如下：
    主  文
抗告駁回。
抗告訴訟費用由抗告人負擔。
    理  由
一、提起抗告，應於裁定送達後10日之不變期間內為之，民事訴
    訟法第487條定有明文。查，原法院囑託我國駐堪薩斯台北
    經濟文化辦事處於民國（下同）97年6月23日送達假扣押裁
    定予抗告人乙節，有卷附送達信封可憑（見本院卷第38頁）
    ，故抗告人於97年7月3日提起本件抗告（見本院卷第4頁原
    法院收狀戳章），並未逾10日之不變期間。故相對人主張其
    於同年5月26日執行假扣押時，抗告人即已知悉卻遲至97年7
    月3日始提起本件抗告，顯已逾期云云，容有誤會，先予陳
    明。
二、按債權人就金錢請求或得易為金錢請求之請求，欲保全強制
    執行得聲請假扣押；且假扣押非有日後不能強制執行或甚難
    執行之虞者，不得為之；民事訴訟法第522條第1項、第523
    條第1項分別定有明文。又債權人聲請假扣押，就假扣押之
    原因，絲毫未提出能即時調查之證據以釋明者，固應駁回其
    聲請，惟假扣押之原因如經釋明而有不足，法院仍得命供擔
    保以補其釋明之不足，准為假扣押，此觀同法第526條第1項
    、第2項規定自明（最高法院95年度台抗字第386號裁定意旨
    參照）。
三、經查：
(一)、本件相對人主張因其姐即抗告人旅居美國經商，極需財力證
    明，並希冀在台能有納稅資料為由，經徵得其同意，自86年
    5月起，由其以抗告人名義，於國泰世華商業銀行（原世華
    聯合商業銀行）西門分行開立000000000000號帳戶使用（下
    稱系爭帳戶），且將其所有之金錢匯入該帳戶，並辦理定存
    ；詎抗告人於97年4月18日，竟通知前開分行凍結系爭帳戶
    ，致其無法提領該帳戶內之款項，而受有損害計新台幣（下
    同）1609萬1573.23元。爰聲請對抗告人之財產於前開損害
    賠償債權之範圍內為假扣押，並提出系爭帳戶存摺、定存單
    、抗告人印章暨身分證影本、凍結帳戶通知函（含中譯文）
    以為釋明（見原法院卷第4至15頁），且願供擔保以補釋明
    之不足。原法院依首開規定，裁定命相對人供擔保後為假扣
    押，於法並無不當。
(二)、抗告意旨雖略以：相對人對於假扣押原因並未釋明云云。惟
    證明與釋明在構成法院之心證上程度未盡相同，所謂證明者
    ，係指當事人提出之證據方法，足使法院產生堅強之心證，
    可以完全確信其主張為真實而言；與釋明云者，為當事人提
    出之證據未能使法院達於確信之程度，僅在使法院得薄弱之
    心證，信其事實上之主張大概為如此者有間，二者非性質上
    之區別，乃分量上之不同（最高法院95年度台抗字第386號
    裁定意旨參照）。準此，本件相對人既已提出系爭帳戶存摺
    、定存單、凍結帳戶通知函（含中譯文）以為釋明，抗告人
    前開凍結帳戶之行為致相對人受有損害，日後恐有不能執行
    之虞，並陳明願供擔保以補其釋明之不足，自已符合上揭假
    扣押之要件。故抗告意旨略以：相對人對於假扣押原因並未
    釋明云云，即無可取。
(三)、從而，原法院以相對人已釋明假扣押原因，並陳明願供擔保
    以補釋明之不足為由，裁定准予假扣押，於法自無違誤。抗
    告意旨仍執前詞指摘原裁定不當，聲明廢棄，為無理由。
四、據上論結，本件抗告為無理由，應予駁回。
中    華    民    國    97    年    8     月    21    日
                    民事第十三庭
                        審判長法  官  黃嘉烈
                              法  官  吳燁山
                              法  官  楊絮雲
正本係照原本作成。
本裁定除以適用法規顯有錯誤為理由，並經本院許可外，不得再
抗告。如提起再抗告，應於收受後10日內委任律師為訴訟代理人
向本院提出再抗告狀。並繳納再抗告費新台幣１千元。
中    華    民    國    97    年    8     月    21    日
                              書記官  鄭淑昀


司法院資訊處製作；財團法人民間司法改革基金會備份。
